臺灣高等法院臺中分院刑事裁定　
111年度聲字第1986號
聲  請  人  臺灣高等檢察署臺中檢察分署檢察官     
受  刑  人  林偉誠
上列聲請人因受刑人數罪併罰有二裁判以上，聲請定其應執行之
刑（聲請案號：111年度執聲字第866號），本院裁定如下：
    主  文
林偉誠因犯如附表所示各罪所處之有期徒刑，應執行有期徒刑玖
年柒月。
    理  由
一、聲請意旨略以：受刑人林偉誠因詐欺數罪，先後經判決確定
    如附表。數罪中雖有刑法第50條第1項但書所列情形，惟受
    刑人已請求檢察官聲請定應執行刑，有臺灣臺中地方檢察署
    111年8月16日是否請求定應執行刑調查表足稽，應依刑法第
    50條第2項、第53條、第51條第5 款規定，定其應執行之刑
    ，爰依刑事訴訟法第477條第1項聲請裁定等語。
二、本件受刑人因犯如附表所示加重詐欺等數罪，經臺灣臺中地
    方法院、臺灣新竹地方法院、臺灣雲林地方法院、臺灣高等
    法院及本院分別判處如附表各編號所示之刑（本院為犯罪事
    實最後判決之法院），並確定在案，且受刑人已請求檢察官
    聲請定應執行刑，有受刑人之臺灣高等法院被告前案紀錄表
    、是否請求定應執行刑調查表及附表所示之各該裁判在卷可
    稽。本院審核後認檢察官之聲請為正當，應予准許。審酌受
    刑人所犯業務侵占、行使偽造私文書、行使變造公文書、行
    使變造私文書、詐欺、不實填製會計憑證等罪，分別侵害他
    人財產權及公共信用等法益，被害對象亦屬有別，行為態樣
    並非完全一致，且犯罪時間跨越96年至103年間，尚非集中
    於一時所為，對社會治安之危害性不容小覷。本院基於刑罰
    經濟與責罰相當之理性刑罰政策，考量受刑人所犯行為態樣
    、手段、動機、所犯各罪反映出之人格特性，兼衡刑罰規範
    目的、整體犯罪非難評價、各罪關連及侵害法益等面向，並
    參酌本院以書面徵詢受刑人之結果，定其應執行之刑如主文
    所示。
三、爰依刑事訴訟法第477 條第1 項，刑法第53條、第51條第5
    款，裁定如主文。
中　　華　　民　　國　　111 　年　　10　　月　　27　　日
          刑事第十二庭     審判長法　官  張  國  忠     
　　　　　      　　　　 　　    法　官  陳      葳
　　　　　　　　      　 　　　  法　官  高  文  崇 
上列正本證明與原本無異。
如不服本裁定，應於收受送達五日內向本院提出抗告書狀（須附
繕本）。因疫情而遲誤不變期間，得向法院聲請回復原狀。 

　　　　　　　　　　　   　　　  書記官  施  耀  婷

中　　華　　民　　國　　111 　年　　10　　月　　27　　日
                

受刑人林偉誠定應執行刑案件一覽表：
 編          號           1          2          3  罪          名  業務侵占罪 業務侵占罪 業務侵占罪  宣    告    刑  有期徒刑6月（3次） 有期徒刑7月（3次） 有期徒刑8月  犯  罪  日  期  ①99.03.05-99.03.15 ②99.09.09-99.09.14 ③100.04.25 ①102.05.04-102.08.20 ②102年7月間某日 ③102年9月間某日 101年12月間某日  偵查(自訴)機關  年度  案號  臺中地檢103年度偵字第2070號 士林地檢104年度偵字第760號 士林地檢104年度偵字第760號 最  後事實審 法    院 臺中地院 高本院 高本院  案    號 104年度審訴字第319號 105年度上易字第534號 105年度上易字第534號  判決日期 104.05.13 105.04.13 105.04.13 確  定  判  決 法    院 臺中地院 高本院 高本院  案    號 104年度審訴字第319號 105年度上易字第534號 105年度上易字第534號  判    決 確定日期 104.06.15 105.04.13 105.04.13 是否為得易科罰金之案件  是          否  否 備            註  臺中地檢104年度執字第9645號 士林地檢105年度執字第2542號    1.編號1-17曾經定應執行有期徒刑9年 2.107年度執更字第4551號，受刑人假釋中   


 編          號           4          5          6  罪          名  行使偽造私文書罪 行使偽造私文書罪 行使變造公文書罪  宣    告    刑  有期徒刑3月（7次） 有期徒刑4月（9次） 有期徒刑1年1月（5次）  犯  罪  日  期  ①99.09.16 ②100.05.09 ③98.09.11 ④99.04.21 ⑤98.12.02 ⑥101.04.09 ⑦100.04.27 ①100.09.13 ②101.06.28 ③102.01.24 ④99.08.31 ⑤100.12.22 ⑥101.08.08 ⑦99.05.14 ⑧100.11.24-100.11.29 ⑨100.03.29 ①100.07.16 ②100.07.20 ③100.10.20 ④101.07.05 ⑤101.07.05  偵查(自訴)機關  年度  案號  臺中地檢102年度偵字第5624號 臺中地檢102年度偵字第5624號 臺中地檢102年度偵字第5624號 最  後  事實審 法    院 中高分院 中高分院 中高分院  案    號 105年度上訴字第1749號 105年度上訴字第1749號 105年度上訴字第1749號  判決日期 106.01.10 106.01.10 106.01.10 確  定  判  決 法    院 中高分院 中高分院 中高分院  案    號 105年度上訴字第1749號 105年度上訴字第1749號 105年度上訴字第1749號  判    決 確定日期 106.02.02 106.02.02 106.02.02 是否為得易科罰金之案件  是 是 否 備            註  臺中地檢106年度執字第4004號  臺中地檢106年度執字第4005號   1.編號1-17曾經定應執行有期徒刑9年 2.107年度執更字第4551號，受刑人假釋中   


 編          號           7          8          9  罪          名  詐欺罪 行使偽造私文書罪 行使偽造私文書罪  宣    告    刑  有期徒刑5月 有期徒刑3月 有期徒刑5月  犯  罪  日  期  102.01.22 104.06.04 103年3月24日  偵查(自訴)機關  年度  案號  新竹地檢104年度偵字第2889號 臺中地檢105年度偵字第20753號 雲林地檢105年度偵字第1692號 最  後  事實審 法    院 新竹地院 臺中地院 雲林地院  案    號 104年度易字第468號 106年度訴字第669號 105年度訴字第688號  判決日期 106.03.10 106.04.20 107.03.30 確  定  判  決 法    院 新竹地院 臺中地院 雲林地院  案    號 104年度易字第468號 106年度訴字第669號 105年度訴字第688號  判    決 確定日期 106.04.05 106.04.20 （協商判決） 107.04.23 是否為得易科罰金之案件  是 是 是 備            註  新竹地檢106年度執字第2123號 臺中地檢106年度執字第8953號 雲林地檢107年度執字第1383號   1.編號1-17曾經定應執行有期徒刑9年 2.107年度執更字第4551號，受刑人假釋中   



 編          號           10          11          12  罪          名  業務侵占罪 行使偽造私文書罪 行使偽造私文書罪  宣    告    刑  有期徒刑6月 有期徒刑4月（3次） 有期徒刑6月  犯  罪  日  期  99.06.08 ①100.01.03-100.01.11 ②100.09.26-100.09.28 ③103.03.22 96.12.11-96.12.13  偵查(自訴)機關  年度  案號  臺中地檢106年度偵字第28477號 臺中地檢106年度偵字第11944號 臺中地檢106年度偵字第11944號 最  後  事實審 法    院 臺中地院 臺中地院 臺中地院  案    號 107年度易字第199號 106年度訴字第1401號 106年度訴字第1401號  判決日期 107.04.10 107.05.30 107.05.30 確  定  判  決 法    院 臺中地院 臺中地院 臺中地院  案    號 107年度易字第199號 106年度訴字第1401號 106年度訴字第1401號  判    決 確定日期 107.07.04 （撤回上訴） 107.07.02 107.07.02 是否為得易科罰金之案件  是 是 是 備            註  臺中地檢107年度執字第11610號 臺中地檢107年度執字第11750號    1.編號1-17曾經定應執行有期徒刑9年 2.107年度執更字第4551號，受刑人假釋中   


 編          號           13          14          15  罪          名  行使變造私文書罪 行使變造私文書罪 不實填製會計憑證罪  宣    告    刑  有期徒刑4月（2次） 有期徒刑2月 有期徒刑5月  犯  罪  日  期  ①100.12.20 ②97.08.20 98.02.20 103.02.24-103.03.07  偵查(自訴)機關  年度  案號  臺中地檢106年度偵字第18798號 臺中地檢106年度偵字第18798號 臺中地檢104年度偵字第17818號 最  後  事實審 法    院 中高分院 中高分院 中高分院  案    號 107年度上訴字第944號 107年度上訴字第944號 107年度上訴字第845號  判決日期 107.07.17 107.07.17 107.07.25 確  定  判  決 法    院 中高分院 中高分院 中高分院  案    號 107年度上訴字第944號 107年度上訴字第944號 107年度上訴字第845號  判    決 確定日期 107.08.06 107.08.06 107.08.17 是否為得易科罰金之案件  是 是 是 備            註  臺中地檢107年度執字第12886號   臺中地檢107年度執字第13288號   1.編號1-17曾經定應執行有期徒刑9年 2.107年度執更字第4551號，受刑人假釋中   


 編          號           16          17 18  罪          名  詐欺罪 詐欺罪 詐欺罪  宣    告    刑  有期徒刑5月 有期徒刑1年6月 有期徒刑1年4月  犯  罪  日  期  103.06.10-103.06.25 103.07.17-103.07.21 103.07.23  偵查(自訴)機關  年度  案號  臺中地檢104年度偵字第17818號 臺中地檢104年度偵字第17818號 臺中地檢108年度偵字第27646號  最  後  事實審 法    院 中高分院 中高分院 中高分院  案    號 107年度上訴字第845號 107年度上訴字第845號 110年度上訴字第580號  判決日期 107.07.25 107.07.25 111.01.06 確  定  判  決 法    院 中高分院 中高分院 最高法院  案    號 107年度上訴字第845號 107年度上訴字第845號 111年度台上字第2399號  判    決 確定日期 107.07.25 107.07.25 111.05.12 是否為得易科罰金之案件  是 否 否 備            註  臺中地檢107年度執字第13288號 臺中地檢107年度執字第13289號 臺中地檢111年度執字第6736號   1.編號1-17曾經定應執行有期徒刑9年 2.107年度執更字第4551號，受刑人假釋中